# 移动套餐送手机业务中购买方的会计处理

提问人：zonglei 时间：2015-10-21 16:22:42
请教，移动套餐送手机业务中，购买方如何进行会计处理。谢谢！ 按照销售方的会计处理，赠送的手机是以不低于成本价视同销售处理的。部分套餐送手机业务中手机作价为零，是否可套餐全额直接进费用（或合约期内分摊进费用）？作为购买方，是否要作为固定资产入账，并按照分期付款购买方式确认资产成本，进而计提折旧？

回答人：chenyiwei
理论上，购买方应将套餐总价采用合理的基础分配到手机价值和通话服务，对分配到手机价值的金额确认为低值易耗品或固定资产，同时按分期付款购买方式（每期支付价款中对应于该部分手机价格的部分）按折现值确认为负债。对应于未来通话服务部分的套餐价款无需在取得手机时确认为负债